最高法院刑事判決　　　　　　　　　　　　　　　八十六年度台上字第五一八二號
　　上訴人　乙○○
　　　　　　甲○○
右上訴人等因公共危險案件，不服台灣高等法院台中分院中華民國八十六年六月十二
日第二審判決（八十五年度上訴字第二○二七號，起訴案號：台灣彰化地方法院檢察
署八十四年度偵字第二三七二號），提起上訴，本院判決如左：
    主  文
上訴駁回。
    理  由
按刑事訴訟法第三百七十七條規定，上訴於第三審法院，非以判決違背法令為理由，
不得為之。是提起第三審上訴，應以原判決違背法令為理由，係屬法定要件。如果上
訴理由狀並未依據卷內訴訟資料，具體指摘原判決不適用何種法則或如何適用不當，
或所指摘原判決違法情事，顯與法律規定得為第三審上訴理由之違法情形，不相適合
時，均應認其上訴為違背法律上之程式，予以駁回。本件原判決綜合調查證據之結果
，認上訴人乙○○、甲○○共同並牽連犯有刑法第一百七十四條第二項放火燒燬現未
有人所在之自己所有建築物，致生公共危險罪，及同法第三百三十九條第一項詐欺取
財罪之事實，乃撤銷第一審判決，改判從一重之前罪處斷，已詳其所憑之證據及認
定之理由。按事實之認定及證據之取捨，乃事實審法院之職權，苟無違反經驗法則及
論理法則，自難指為違法。原判決論處上訴人等本件罪刑，已詳述其憑據及取捨證據
之心證理由，核與證據法則尚無違背，尤無理由矛盾之違法。上訴意旨，仍執其等在
原審之辯詞，指摘原判決違背法令，係就原判決已詳為論斷與說明之事項，再為事實
上之爭執，殊非適法之第三審上訴理由。又犯罪之謀議，除共同正犯中之同謀犯，因
其並未與犯罪構成要件之實施行為，僅係以其與犯罪之謀議為其犯罪構成要件之
要素，故須以嚴格之證據證明其與謀議外，其餘與分擔犯罪構成要件行為之共同
正犯，對其事前有無與犯罪之謀議行為，無須明白認定，詳細記載，自毋庸為證據
之證明。原判決既認定上訴人等均係與分擔犯罪行為實施之一般共同正犯，對於上
訴人等與實施犯罪行為前有無共同謀議及何時在何地謀議等非待證事實，自毋庸認
定及為證據之證明。甲○○上訴意旨，指摘原判決未說明其認定上訴人等間有如何之
詐欺犯意聯絡及行為分擔，有理由不備之違法，顯有誤會。至證人陳福建於第一審法
院供證其於民國八十二年七月十一日結婚，當日下午三時至五時二十分許，甲○○與
其同去妻家迎娶一節，認不足為有利甲○○之認定，原判決理由一(六)已詳述其調查審
認之意見，亦難指為理由不備。又被告之自白，苟非出於強暴、脅迫、利誘、詐欺、
違法押或其他不正之方法，且與事實相符者，自得採為證據。乙○○之自白，經原
審調查審認之結果，認與事實相符，原判決採為論罪基礎，乃事實審法院採證認事職
權之適法行使，不能任指為違法。再甲○○上訴意旨指乙○○與證人葉正忠就放火經
過及金錢分贓之供述並不一致，但其二人之供述究如何不一致，上訴意旨並未依卷內
資料具體表明，難謂適法。而證人蘇德欽僅係火災後查估火災損害情形，原判決理由
說明不能以其鑑定之理賠金額與投保金額相差無幾，即據以推定本件並無人為縱火詐
領保險金之事實，亦無違論理法則。再證人許火旺、李文騫所為與乙○○間金錢借貨
情形之供述，有違情理，原判決理由一已詳為說明，不能指為理由不備。又本件事證
已臻明確，原審未調閱葉正忠夥同吳國和等人開槍射擊謝宏龍一案相關卷證而為無益
之調查，不能謂為違法。此外，上訴徒憑已意，對於原審職權之適法行使，及原判決
理由已詳為說明之事項，任意爭辯，顯與法定上訴第三審之形式要件不符，其等上訴
違背法律上之形式，均應予駁回。
據上論結，應依刑事訴訟法第三百九十五條前段，判決如主文。
中      華      民      國    八十六    年      八      月    二十八    日
                              最高法院刑事第二庭
                                  審判長法官  施  文  仁
                                        法官  陳  炳  煌
                                        法官  張  淳  淙
                                        法官  洪  文  章
                                        法官  林  錦  芳
      右正本證明與原本無異
                                              書  記  官
中      華      民      國    八十六    年      九      月      三      日
